【裁判字號】    99,消債更,290
【裁判日期】    990804
【裁判案由】    聲請更生程序
【裁判全文】
臺灣高雄地方法院民事裁定           99年度消債更字第290號
聲  請  人  甲○○
代  理  人  徐豐益律師
上列當事人聲請消費者債務清理事件，本院裁定如下：
    主  文
聲請人即債務人甲○○自民國九十九年八月四日下午四時起開始
更生程序。
命司法事務官進行本件更生程序。
    理      由
一、按「債務人不能清償債務或有不能清償之虞者，得依本條例
    所定更生或清算程序，清理其債務。」、「法院開始更生程
    序之裁定，應載明其年、月、日、時，並即時發生效力。」
    、「法院裁定開始更生或清算程序後，得命司法事務官進行
    更生或清算程序，必要時得選任律師、會計師或其他適當之
    自然人或法人一人為監督人或管理人。」，消費者債務清理
    條例第3 條、第45條第1 項、第16條第1 項分別定有明文。
二、聲請意旨略以：聲請人前向金融機構債權人辦理消費貸款、
    信用卡契約致積欠如附表所示之無擔保債務新臺幣（下同）
    2,734,851 元，因無法清償債務，而於民國95年間依金融主
    管機關協調成立之中華民國銀行公會會員辦理消費金融案件
    無擔保債務協商機制與各債權銀行達成分期還款協議，同意
    自95年6 月份起分120 期，利率為0 ％，並於每月10日以23
    ,438元依各債權銀行債權金額比例清償各項債務至全部清償
    為止，惟聲請人之收入如扣除上開每月應償還金額，剩餘薪
    資已不足支應個人生活基本開銷及扶養其2 名未成年子女所
    需費用，聲請人自已無力償還如前所述之債務，是聲請人未
    依前開分期還款協議繼續履行，乃不可歸責於聲請人之事由
    所致，而聲請人現已不能清償債務，且所負無擔保或無優先
    權之債務總額並未逾1,200 萬元，復未經法院裁定開始清算
    程序或宣告破產，爰依法聲請准予裁定更生等語。
三、經查，聲請人現計積欠如附表所示債權人共2,734,851 元之
    債務，而聲請人於95年間曾依「中華民國銀行公會會員辦理
    消費金融案件無擔保債務協商機制」與最大債權銀行台北國
    際商業銀行（現為永豐商業銀行）辦理協商達成分期還款協
    議，同意自95年6 月份起分120 期，利率為0 ％，並於每月
    10日以23,438元依各債權銀行債權金額比例清償各項債務至
    全部清償為止，而聲請人於協商成立後已於95年9 月毀諾未
    依約履行乙節，此有協議書、無擔保債務還款計畫書、永豐
    商業銀行陳報狀、財團法人金融聯合徵信中心等件在卷可稽
    ，又聲請人主張其現任職於財團法人高雄縣私立萃文書院社
    會福利慈善事業基金會（勞保投保薪資為19,200元）而為未
    從事營業活動之消費者，其於95、96、97、98年度依年所得
    申報稅後資料核計，各年之月平均收入分為22,021元、167
    元、31,688元、16,937元，名下有汽車2 輛，此有綜合所得
    稅各類所得資料清單、財產歸屬資料清單在卷可查，是其所
    得於扣除個人及扶養2 名未成年之必要生活費用後，繼續履
    行上開還款協議已有重大困難且業不能清償債務等情，業據
    其提出財產及收入狀況說明書、綜合所得稅各類所得資料清
    單、財產歸屬資料清單、勞工保險被保險人投保資料表、薪
    資支領證明單、戶籍謄本等件為證，而本院經審核上開各件
    無誤後，參酌內政部社會司所公佈之最低生活費標準及聲請
    人所提出之支出說明、生活費單據等為計算結果，認其主張
    應確為屬實，則聲請人既為非從事小規模營業活動之消費者
    ，且其所負無擔保或無優先權之債務總額並未逾法定1,200
    萬元之數額，而其與金融機構協商成立後乃因有非可歸責於
    己之事由而無法繼續履行，且其於未償債務亦應已無清償之
    能力或已有不能為清償之情形，再者聲請人經查並未經裁定
    開始更生、清算等程序，且亦無許可和解、宣告破產、認可
    和解、更生或協調等民事事件（本院民事紀錄科查詢表、臺
    灣高等法院被告前案紀錄表參照），且無消費者債務清理條
    例第6 條第3 項、第8 條或第46條各款所定應駁回更生聲請
    之事由存在，則揆諸上開說明，聲請人向有管轄權之本院依
    消費者債務清理條例聲請更生程序以清理其債務依法即屬有
    據，自應予以准許，爰並依上開規定命司法事務官進行本件
    更生程式而裁定如主文。
四、依消費者債務清理條例第11條第1 項、第45條第1 項、第16
    條第1 項，裁定如主文。
中    華    民    國    99    年    8     月    4     日
              民事第四庭    法    官    楊淑儀
上為正本係照原本作成。
本件不得抗告。
本件裁定已於99年8月4日下午4時公告。
中    華    民    國    99    年    8     月    4     日
                            書  記  官  王資惠
附表：債權人清冊
┌──┬───────┬───────┬──────┐
│編號│    債權人    │金額（新臺幣）│備        註│
├──┼───────┼───────┼──────┤
│一  │台北富邦銀行  │270,344元     │            │
├──┼───────┼───────┼──────┤
│二  │國泰世華銀行  │550,000元     │            │
├──┼───────┼───────┼──────┤
│三  │兆豐商業銀行  │ 82,289元     │            │
├──┼───────┼───────┼──────┤
│四  │荷蘭商業銀行  │202,755元     │            │
├──┼───────┼───────┼──────┤
│五  │渣打商業銀行  │ 73,766元     │            │
├──┼───────┼───────┼──────┤
│六  │板信商業銀行  │ 89,000元     │            │
├──┼───────┼───────┼──────┤
│七  │元大商業銀行  │127,404元     │            │
├──┼───────┼───────┼──────┤
│八  │永豐商業銀行  │558,000元     │            │
├──┼───────┼───────┼──────┤
│九  │玉山商業銀行  │121,420元     │            │
├──┼───────┼───────┼──────┤
│十  │萬泰商業銀行  │ 65,254元     │            │
├──┼───────┼───────┼──────┤
│十一│台新商業銀行  │189,000元     │            │
├──┼───────┼───────┼──────┤
│十二│大眾商業銀行  │260,086元     │            │
├──┼───────┼───────┼──────┤
│十三│日盛商業銀行  │ 68,000元     │            │
├──┼───────┼───────┼──────┤
│十四│友邦信用卡公司│ 77,533元     │            │
├──┴───────┼───────┼──────┤
│合                計│2,734,851元   │            │
└──────────┴───────┴──────┘

司法院資訊處製作；財團法人民間司法改革基金會備份。
